臺灣板橋地方法院交通事件裁定　　　　96年度交聲字第1363號
原處分機關　交通部公路總局臺北區監理所板橋監理站
異　議　人
即受處分人　甲○○
上列異議人即受處分人因違反道路交通管理處罰條例案件，對於
交通部公路總局臺北區監理所板橋監理站民國96年8 月31日所為
之板監裁字第裁 41─1AB720951號處分，聲明異議，本院裁定如
下：
    主  文
異議駁回。
    理  由
一、按在路邊准停車處所停車時，應依規定停放，不得紊亂，道
    路交通安全規則第一一二條第一項第十四款定有明文。次按
    汽車駕駛人停車時，停車時間、位置、方式、車種不依規定
    者者，處新臺幣（下同）六百元以上一千二百元以下罰鍰，
    道路交通管理處罰條例第五十六條第一項第九款亦有明文。
    而道路交通管理處罰條例所稱之汽車，依該條例第三條第八
    款規定包括機器腳踏車。
二、本件原處分認異議人即受處分人甲○○將其所有之車號ＧＧ
    Ｄ─四五一號重型機車，於民國九十六年八月二日上午十時
    三十九分許，在臺北市○○街十號週邊，不依規定車種停放
    於專供汽車停放之格位內，經臺北市停車管理處依據採證照
    片逕行舉發。受處分人於應到案日期前提出申訴，經原處分
    機關函請舉發機關調查結果，仍認受處分人所有上開停車車
    種不依規定之違規行為，原處分機關乃依道路交通管理處罰
    條例第五十六條第一項第九款及違反道路交通管理事件統一
    裁罰基準表規定，裁處罰鍰六百元。
三、異議意旨略以：異議人停放機車之位置，確為機車停車位，
    且有拍照存證，請再派員拍照或到現場查看云云。
四、經查：異議人於上開時地將其所有之車號ＧＧＤ─四五一號
    重型機車，停放在小型車停車格位內，經臺北市停車管理處
    以其「停車車種不依規定」為由，逕行拍照存證並掣單舉發
    之事實，有臺北市政府交通局九十六年八月六日舉發違反道
    路交通管理事件通知單、採證照片一幀附卷可稽，異議人固
    不否認其於上開時、地停放機車一事，惟矢口否認有何違反
    道路交通管理處罰條例之行為，辯稱：伊所停位置係機車停
    車位云云。惟經臺北市停車管理處派員現場實地查勘，該機
    車不依規定車種於專供汽車停放之格位內違停，顯已影響小
    型車停放權益及不便等情，業據臺北市停車管理處於九十六
    年八月二十七日以北市停四字第○九六三四四○八二○○號
    書函說明如前，且依上開採證照片所示，異議人機車停放處
    設有以車輛停放線（白實線）圈劃之停車格位，格位範圍得
    併排停放數輛機車，且未以白實線區隔分設為數個機車停車
    格，顯與機車停車格之劃設方式迥異，可清晰辨明並非供機
    車停車所用，是異議人上開所辯顯與事實不符，殊無可信。
    異議人將機車停放在上開停車格位內，其有停車車種不依規
    定之違規事實，至為明確。從而，原處分機關據以援引前開
    規定，裁處異議人罰鍰六百元，於法並無違誤。本件異議為
    無理由，應予駁回。
據上論斷，應依道路交通案件處理辦法第十九條，裁定如主文。
中　　華　　民　　國　　96　　年　　10　　月　　22　　日
                  交通法庭  法　官  劉  安  榕
上列正本證明與原本無異。
如不服本裁定，應於裁定送達後五日內敘明抗告理由，向本院提
出抗告狀。
                            書記官  楊  馥  如
中　　華　　民　　國　　96　　年　　10　　月　　25　　日
